【裁判字號】    89,易,50
【裁判日期】    890725
【裁判案由】    傷害
【裁判全文】
臺灣桃園地方法院刑事判決                            八十九年度易字第五號
    公  訴  人  台灣桃園地方法院檢察署檢察官
    被      告  甲○○
右列被告因傷害案件，經檢察官提起公訴（八十八年度偵字第一八○七二號），本院
判決如左：
        主  文
甲○○無罪。
        理  由
一、公訴意旨略以：被告甲○○於民國八十八年十月間委託告訴人乙○○代辦貸款，
    並代尋物上擔保人向銀行擔保，而告訴人乙○○既未辦妥又避不見面，於八十八
    年十月二十九日下午一時許，被告甲○○在桃園縣楊梅交流道麥當勞附近遇見告
    訴人乙○○，雙方發生追趕並互相扭打，致告訴人乙○○受有右小指挫傷併近位
    指骨骨折、左前額及上唇挫傷併淤青各約二×二公分、左肘及左踝挫傷各約五×
    三公分與五×五公分之傷害，因認被告甲○○涉有刑法第二百七十七條第一項傷
    害罪嫌。
二、按認定犯罪事實應憑積極證據，為刑事訴訟法第一百五十四條所明訂，倘積極證
    據不足以為不利被告事實之認定時，即應為有利被告之認定，更不必有何有力之
    證據，最高法院三十年上字第八一六號著有判例。所謂「積極證據足以為不利被
    告事實之認定」，根據同院七十六年台上字第四九八六號判例意旨，係指據為訴
    訟上證明之全盤證據資料，在客觀上已達於通常一般之人均不至於有所懷疑，而
    得確信被告確曾犯罪之程度；倘未達此一程度，而有合理之懷疑存在時，即無從
    為有罪之確信。至於告訴人所指訴之事項，與控案所本其他佐證有無出入、於經
    驗法則是否相容，所為申告究係基於真實被害事狀，抑或出自其他不可測之動機
    ，與被告依據卷存證據是否受罪刑宣告之判斷，原無絕對之關連（參照最高法院
    二十年上字第三○七號判例意旨）。故告訴人所申告之事實，縱使已據提出大致
    可信之旁證，如未能肯定排除其他有利被告之合理推斷，即不得謂非前述判例所
    指「不足以為不利被告認定」之情形。本案公訴人起訴被告涉嫌於八十八年十二
    月二十九日下午一時許在桃園縣楊梅鎮○○道麥當勞附近毆傷告訴人，無非以告
    訴人之指述及與其所訴傷勢相符之驗傷診斷證明書一紙為憑，但該診斷證明書所
    載傷勢究竟出於何等原因，除告訴人片面指訴由於被告持鋁棒毆打外，並無其他
    可供調查之積極證據。被告則堅決否認出手傷人，辯稱告訴人涉嫌詐欺，伊於當
    日下午一時許於上址遇見告訴人，告訴人轉身即逃，伊追著告訴人跑，告訴人越
    過安全島自行跌倒，伊乃抱住告訴人不令其離去，旋打電話報警，惟警察未即處
    理，嗣後雙方偕同前往新竹某處友人工廠，伊又打電話報警，警方始前往現場處
    理等語。而被告與告訴人於當日下午一時許在桃園楊梅交流道相遇，被告將告訴
    人強行留住，請至新竹市○○路○段一八八號之六相談委辦貸款事宜，而新竹市
    警察局第三分局刑事組接獲被告指述告訴人涉嫌詐欺報案，前往現場處理，於告
    訴人之自由意志下製作筆錄，警方並發覺告訴人身上有傷，詢問傷勢來源，告訴
    人告稱：被告至楊梅找到我時，手上帶支球棒要嚇我時，自行跌倒的等節，則據
    證人丙○○即承辦該案及製作筆錄之警員到庭結證在案，並有警訊筆錄附卷可稽
    ，足徵被告所辯並未出手傷人等語，非無可採，否則豈敢貿然報警究辦，自曝其
    犯罪行為於檢警機關？且告訴人於警方詢問傷勢來源時，當可告知出於被告毆打
    所致，無須迴護被告。綜上調查證據之結果，既未達於足可證明被告確有告訴人
    所指傷害人身之行為，自應諭知無罪，以昭審慎。
三、據上論斷，應依刑事訴訟法第三百零一條第一項，判決如主文。
本案經檢察官呂理銘到庭執行職務。
中      華      民      國      八十九      年    七    月    二十五    日
                                臺灣桃園地方法院刑事第五庭
                                      法  官  楊  得  君
右正本證明與原本無異。
如不服本判決，應於判決送達後十日內向本院提出上訴狀( 應附繕本 )，上訴於臺灣
高等法院。
                                      書記官  簡  慧  瑛
中      華      民      國       八十九     年    七    月    二十七    日


司法院資訊處製作；財團法人民間司法改革基金會備份。
